<?xml version="1.0" encoding="utf-8"?>
<word>
  <form>xokattikesra</form>
  <seq step="Try to build a Word analysis node on a Partial analysis node.">
	<morph wordType="derivPfx">
	  <shortName>xo- (Pass): xo</shortName>
	  <derivMsa fromCat="167" fromCatAbbr="trans" toCat="152" toCatAbbr="intrans" fromInflClass="0" toInflClass="178" toInflClassAbbr="2" requiresInfl="+" />
	</morph>
	<word syncat="0" syncatAbbr="">
	  <partial syncat="0" syncatAbbr="">
		<morph wordType="root">
		  <shortName>kat (feline): kat</shortName>
		  <stemMsa cat="0" inflClass="0" requiresInfl="-" />
		</morph>
	  </partial>
	</word>
	<morph wordType="derivSfx">
	  <shortName>-ti (Caus): ti</shortName>
	  <derivMsa fromCat="152" fromCatAbbr="intrans" toCat="167" toCatAbbr="trans" fromInflClass="0" toInflClass="177" toInflClassAbbr="1" requiresInfl="+" />
	</morph>
	<morph wordType="suffix">
	  <shortName>-kes (???): kes</shortName>
	  <derivMsa fromCat="0" toCat="0" fromInflClass="0" toInflClass="0" requiresInfl="-" />
	</morph>
	<morph wordType="166">
	  <shortName>-ra (Pres): ra</shortName>
	  <inflClasses>
		<inflClass hvo="177" abbr="1" />
	  </inflClasses>
	  <inflMsa slot="166" slotAbbr="Tense" />
	</morph>
	<morph wordType="derivSfx">
	  <shortName>-*0 (Adverbializer2): o</shortName>
	  <derivMsa fromCat="70" fromCatAbbr="adj" toCat="73" toCatAbbr="adv" fromInflClass="0" toInflClass="0" requiresInfl="-" />
	</morph>
  </seq>
  <seq step="Try to build a Partial analysis node on a Full analysis node with sequences of affixes not labeled as either derivational or inflectional (the sequence may also include derivational affixes).">
	<partial inflected="" syncat="0" syncatAbbr="">
	  <morph wordType="derivPfx">
		<shortName>xo- (Pass): xo</shortName>
		<derivMsa fromCat="167" fromCatAbbr="trans" toCat="152" toCatAbbr="intrans" fromInflClass="0" toInflClass="178" toInflClassAbbr="2" requiresInfl="+" />
	  </morph>
	  <partial syncat="0" syncatAbbr="">
		<morph wordType="root">
		  <shortName>kat (feline): kat</shortName>
		  <stemMsa cat="0" inflClass="0" requiresInfl="-" />
		</morph>
	  </partial>
	  <morph wordType="derivSfx">
		<shortName>-ti (Caus): ti</shortName>
		<derivMsa fromCat="152" fromCatAbbr="intrans" toCat="167" toCatAbbr="trans" fromInflClass="0" toInflClass="177" toInflClassAbbr="1" requiresInfl="+" />
	  </morph>
	  <morph wordType="suffix">
		<shortName>-kes (???): kes</shortName>
		<derivMsa fromCat="0" toCat="0" fromInflClass="0" toInflClass="0" requiresInfl="-" />
	  </morph>
	</partial>
	<morph wordType="166">
	  <shortName>-ra (Pres): ra</shortName>
	  <inflClasses>
		<inflClass hvo="177" abbr="1" />
	  </inflClasses>
	  <inflMsa slot="166" slotAbbr="Tense" />
	</morph>
	<morph wordType="derivSfx">
	  <shortName>-*0 (Adverbializer2): o</shortName>
	  <derivMsa fromCat="70" fromCatAbbr="adj" toCat="73" toCatAbbr="adv" fromInflClass="0" toInflClass="0" requiresInfl="-" />
	</morph>
  </seq>
</word>